【裁判字號】    95,訴,2684
【裁判日期】    950929
【裁判案由】    毒品危害防制條例
【裁判全文】
臺灣高雄地方法院刑事判決              95年度訴字第2684號
公  訴  人  臺灣高雄地方法院檢察署檢察官
被      告  乙○○
上列被告因毒品危害防制條例案件，經檢察官提起公訴（95年度
毒偵字第3896號），合議庭裁定由受命法官獨任進行簡式審判程
序審理，本院判決如下：
    主  文
乙○○施用第一級毒品，累犯，處有期徒刑捌月。扣案之第一級
毒品海洛因壹包（含包裝袋驗前重量零點零參捌公克，驗後重量
零點零壹柒公克）沒收銷燬。
    事  實
一、乙○○前於民國90年間因2 犯施用毒品案件，經本院裁定送
    觀察勒戒、強制戒治後，於91年7 月5 日期滿未經撤銷停止
    戒治處分而執行完畢。又於91年間因竊盜、施用毒品案件，
    分別經法院判處有期徒刑6 月、7 月，並定其應執行刑11月
    確定，於92年3 月17日期滿執行完畢。詎仍不知改過，猶未
    戒除毒癮，明知海洛因為毒品危害防制條例第2 條第2 項第
    1 款明定之第一級毒品，不得施用或持有，仍於前述強制戒
    治執行完畢釋放後5 年內，復基於施用第一級毒品海洛因之
    犯意，於95年5 月23日23時，以將海洛因置於香煙內燒烤後
    吸食其霧化氣體之方式，在其位於高雄市前鎮區○○○路54
    巷1 號4 樓住處內，施用第一級毒品海洛因1 次，嗣於95年
    5 月24日14時30分許，乙○○騎乘機車行經高雄市小港區○
    ○○路與大業北路口時，因形跡可疑為警合理懷疑其身上攜
    帶有違禁物，乃上前盤查，乙○○因而方自身上交出第一級
    毒品海洛因1 包（含包裝袋驗前重量0.038 公克，驗後重量
    0.017 公克），嗣再同意為警採尿送驗，因而查悉上情。
二、案經高雄市政府警察局小港分局移送臺灣高雄地方法院檢察
    署檢察官偵查起訴。
    理  由
一、按本件被告所犯係死刑、無期徒刑、最輕本刑為3 年以上有
    期徒刑以外之罪，其於準備程序就被訴事實為有罪之陳述，
    經受命法官告知簡式審判程序之旨，並聽取其與公訴人之意
    見後，本院認無不得或不宜改依簡式審判程序進行之情形，
    爰依刑事訴訟法第273 條之1 第1 項、第284 條之1 ，合議
    庭裁定由受命法官獨任進行簡式審判程序，合先敘明。
二、訊據被告對於上開犯罪事實均坦承不諱，且被告次為警查獲
    時所採集之尿液經送驗結果（尿液代碼為J838），乃呈第一
    級毒品海洛因陽性反應，有高雄市立凱旋醫院濫用藥物尿液
    檢驗報告1 份、尿液採證代碼表附於警卷可稽，而人體投與
    海洛因後，迅速水解轉變為嗎啡，再循嗎啡之代謝途徑，排
    出體外，50% 以上於8 小時內，自尿中排出，90% 於24小時
    內，自尿中排出等情，業據行政院衛生署藥物食品檢驗局以
    （80）藥檢壹字第056954號函闡釋明確。又若以氣相層析質
    譜儀法作藥物及其代謝產物之定性及定量分析，幾乎不會有
    偽陽性反應產生，亦經臺北榮民總醫院83年4 月7 日以83北
    總內字第3059號函釋明確；又自被告身上扣得上開重量之海
    洛因1 包，經送驗後確呈毒品陽性反應，有高雄市立凱旋醫
    院濫用藥物成品檢驗鑑定書1 紙在卷可稽，是被告供稱其施
    用第一級毒品海洛因，乃與事實相符，其犯行堪予認定。
三、又被告前於90年間因2 犯施用毒品案件，經本院裁定送觀察
    勒戒、強制戒治後，於91年7 月5 日期滿未經撤銷停止戒治
    處分而執行完畢，有臺灣高等法院被告前案紀錄表、臺灣高
    等法院在監在押全國紀錄表在卷可稽，被告於強制戒治釋放
    後5 年內，再犯本件施用毒品犯行，依93年1 月9 日修正後
    毒品危害防制條例規定，應依法論科。
四、故核被告所為，係犯毒品危害防制條例第10條第1 項之施用
    第一級毒品罪。被告持有第一級毒品海洛因之低度行為，應
    為施用之高度行為所吸收，不另論罪。被告前於91年間因竊
    盜、施用毒品案件，分別經法院判處有期徒刑6 月、7 月，
    並定其應執行刑11月確定，於92年3 月17日期滿執行完畢，
    有上開前科紀錄可參，其於受有期徒刑之執行完畢，五年內
    「故意」再犯本件有期徒刑以上之罪，則依95年7 月1 日修
    正前刑法第47條舊法或修正後第47條第1 項規定，均符合累
    犯之要件，刑罰權規範狀態並無利或不利之變更，不生新舊
    法比較問題，自應逕適用現行刑法第47條第1 項規定，論以
    累犯，並加重其刑。爰審酌被告歷經勒戒、戒治程序，猶無
    法戒絕毒癮，且施用之次數頻繁，顯見需藉公權力之幫助方
    能戒除毒品，又其性質上乃屬對自我身心健康之自戕行為，
    對社會所造成之危害並非直接鉅大，及犯罪後坦承犯行、態
    度良好等一切情狀，量處如主文所示之刑。扣案如主文所示
    重量之第一級毒品海洛因1 包，其上之包裝袋因殘留有些微
    毒品，客觀上無法析離，應視同毒品，均應連同毒品本身，
    併依毒品危害防制條例第18條第1 項前段宣告沒收銷燬；至
    於鑑驗耗損之毒品既已滅失，即無宣告沒收銷燬之必要。
據上論斷，應依刑事訴訟法第299 條第1 項前段、第273 條之1
第1 項，毒品危害防制條例第10條第1 項、第18條第1 項前段，
刑法第11條、第47條第1項，判決如主文。
本案經檢察官甲○○到庭執行職務。
中    華    民    國    95    年    9     月    29    日
                  刑事第七庭    法  官  蔡川富
以上正本證明與原本無異。
如不服本判決，應於收受送達後10日內向本院提出上訴書狀。
中    華    民    國    95    年    9     月    29    日
                                 書記官  王治華
附錄本案論罪科刑法條：
毒品危害防制條例第10條
施用第1級毒品者，處6月以上5年以下有期徒刑。
施用第2級毒品者，處3年以下有期徒刑。


司法院資訊處製作；財團法人民間司法改革基金會備份。
